【裁判字號】    96,易,3471
【裁判日期】    980206
【裁判案由】    傷害等
【裁判全文】
臺灣板橋地方法院刑事判決              96年度易字第3471號
公  訴  人  臺灣板橋地方法院檢察署檢察官
被      告  壬○○
            丁○○
上列被告等因恐嚇等案件，經檢察官提起公訴（95年度偵字第24
264 號及96年度偵字第9163、15408 、15939 、17182 、21485
），本院判決如下：
    主  文
壬○○共同犯恐嚇危害安全罪，累犯，處有期徒刑伍月，如易科
罰金，以新臺幣壹仟元折算壹日，減為有期徒刑貳月又拾伍日，
如易科罰金，以新臺幣壹仟元折算壹日；又共同犯恐嚇危害安全
罪，累犯，處有期徒刑伍月，如易科罰金，以新臺幣壹仟元折算
壹日，減為有期徒刑貳月又拾伍日，如易科罰金，以新臺幣壹仟
元折算壹日；又共同犯強制未遂罪，累犯，處有期徒刑伍月，如
易科罰金，以新臺幣壹仟元折算壹日，減為有期徒刑貳月又拾伍
日，如易科罰金，以新臺幣壹仟元折算壹日。應執行有期徒刑陸
月，如易科罰金，以新臺幣壹仟元折算壹日。
丁○○共同犯恐嚇危害安全罪，累犯，處有期徒刑伍月，如易科
罰金，以新臺幣壹仟元折算壹日，減為有期徒刑貳月又拾伍日，
如易科罰金，以新臺幣壹仟元折算壹日；又共同犯恐嚇危害安全
罪，累犯，處有期徒刑伍月，如易科罰金，以新臺幣壹仟元折算
壹日，減為有期徒刑貳月又拾伍日，如易科罰金，以新臺幣壹仟
元折算壹日；又共同犯強制未遂罪，累犯，處有期徒刑伍月，如
易科罰金，以新臺幣壹仟元折算壹日，減為有期徒刑貳月又拾伍
日，如易科罰金，以新臺幣壹仟元折算壹日。應執行有期徒刑陸
月，如易科罰金，以新臺幣壹仟元折算壹日。
    事  實
一、壬○○前因重利案件，經臺灣高等法院以87年度上訴字第17
    49號判決判處有期徒刑5 月、最高法院以88年度臺上字第26
    21號判決駁回上訴而確定；因偽造文書案件，經本院以93年
    度簡字第402 號判決判處有期徒刑4 月確定，上開2 罪所處
    之刑經本院以93年度聲字第1353號裁定定應執行刑為有期徒
    刑8 月，於民國93年11月30日執行完畢。丁○○則因違反電
    子遊戲場業管理條例案件，經本院以90年度重簡字第527 號
    判決判處有期徒刑4 月確定；因賭博案件，經本院以90年度
    重簡字第1283號判決判處有期徒刑6 月確定；因偽造文書及
    公共危險案件，經臺灣臺南地方法院以93年度交簡字第745
    號判決分別判處有期徒刑4 月、3 月，並定應執行刑為有期
    徒刑6 月確定，前2 罪所處之刑另經本院以93年度聲字第38
    3 號裁定定應執行刑為有期徒刑8 月，與末2 罪所定之應執
    行刑接續執行，於94年1 月18日執行完畢。詎均不知謹言慎
    行。
二、緣壬○○因代人處理坐落臺北縣三峽鎮某筆土地之使用權爭
    議，遲遲未能依託取得該土地共有人子○○出具之土地使用
    同意書，為遂此目的，乃與丁○○及如後所述之人，為下列
    行為：
（一）壬○○、丁○○、丙○○（另行審結）於95年8 月23日上
      午11時許，同往子○○友人李恭國位在臺北縣三峽鎮嘉添
      里21鄰嘉添227 之40號住處（侵入住宅部分未經告訴及起
      訴），欲請李恭國勸說子○○出面處理上開土地使用權相
      關事宜，恰李恭國外出不在，心生不悅，3 人竟基於恐嚇
      危害安全之犯意聯絡，推翻屋內物品，並由壬○○對李恭
      國之配偶己○嚇稱：「別讓我遇到李恭國，否則要打斷他
      一隻手、腳」等加害身體之言語後離去，己○隨即轉知李
      恭國，使李恭國心生畏怖致生危害於安全，於翌日舉家搬
      遷他處。
（二）95年8 月23日中午12時40分許，壬○○、丁○○另與庚○○、丙○○、戊○○、辛○○（後4 人另行審結）前往子
      ○○位在臺北縣三峽鎮○○街159 號住處，未遇子○○，
      卻與子○○之子丑○○發生口角，壬○○與庚○○示意毆
      人，丁○○、辛○○乃出手毆打丑○○，致丑○○受有左
      前臂挫傷併瘀傷、左膝膕區瘀傷、左小腿挫傷、右大拇指
      撕裂傷（按：檢察官就此部分傷害犯行，僅起訴庚○○，
      嗣告訴人丑○○並已撤回告訴）。其等離去前，復基於恐
      嚇危害安全之犯意聯絡，由壬○○、庚○○出言對丑○○
      恫稱：「明日將再來，若不交出印章，將殺害你全家」、
      「要把你的腿打斷」等加害生命、身體之話語，其餘之人
      則在旁助勢，使丑○○心生畏怖致生危害於安全，並於翌
      日子○○返家後，一同搬離上址。
（三）壬○○事後查知子○○遷往桃園縣楊梅鎮○○○街之「陽
      光山林社區」居住，遂於95年11月15日晚間8 時許，與丁○○、乙○○、甲○○（後2 人另行審結）至該社區外會
      合，俟同日晚間8 時30分許，子○○之子癸○○駕車搭載
      子○○外出，其等即基於妨害自由之犯意聯絡，由壬○○
      、丁○○、乙○○、甲○○分乘不詳人所有之數輛車（未
      扣案）尾隨在後，丁○○並在桃園縣楊梅鎮○區道路上，
      接續2 次駕車攔阻癸○○所駕車輛，欲以此強暴行為，妨
      害癸○○與子○○自由行車之權利，令之停車協談前揭土
      地使用權事宜，因癸○○未予置理且閃避得宜，順利駛回
      住處，而未能得逞。
三、案經丑○○訴由臺北縣政府警察局三峽分局報告、臺北市政
    府警察局移送及臺灣板橋地方法院檢察署檢察官自動檢舉偵
    查起訴。
    理  由
一、上開犯罪事實，業經被告壬○○、丁○○於本院審理時坦承
    不諱，核與證人己○、子○○、丑○○、癸○○於本院審理
    時所證之被害情節，悉相吻合，並有財團法人恩主公醫院診
    斷證明書1 份在卷可稽，足認其等之自白與事實相符。本案
    事證明確，被告2 人之犯行均堪認定，應依法論科。
二、核被告壬○○、丁○○所為如犯罪事實欄二(一)、(二)所示之犯
    行，均係犯刑法第305 條之恐嚇危害安全罪；所為如犯罪事
    實欄二(三)所示之犯行，則係犯刑法第304 條第2 項、第1 項
    之強制未遂罪。其等就上開犯行，分別與丙○○；庚○○、
    丙○○、戊○○、辛○○；乙○○、甲○○等人，有犯意聯
    絡及行為分擔，均為共同正犯。所犯上開3 罪間，犯意各別
    ，行為互殊，應予分論併罰。被告2 人有如事實欄所示之前
    案紀錄，分別於93年11月30日及94年1 月18日執行完畢乙節
    ，有臺灣高等法院被告前案紀錄表存卷可參，其等於有期徒
    刑執行完畢5 年內，故意再犯本案有期徒刑以上之罪，為累
    犯，上開各罪均應依刑法第47條第1 項之規定加重其刑。而
    所為前揭強制犯行，已著手實行，未能使被害人停車與其等
    協談，為未遂犯，茲依刑法第25條第2 項之規定，按既遂犯
    之刑減輕之，並依法先加後減。爰審酌被告2 人犯罪之動機
    、目的、手段、素行非佳，犯後坦承犯行，並已與各被害人
    達成民事和解，得到其等原諒之犯後態度等一切情狀，兼衡
    檢察官之求刑，各量處如主文所示之刑，並諭知易科罰金之
    折算標準。因被告2 人犯罪之時間，係於96年4 月24日以前
    ，且無不得減刑之情形，合於中華民國96年罪犯減刑條例所
    定之減刑條件，應再減其等前揭宣告刑2 分之1 ，並諭知易
    科罰金之折算標準及定應執行刑。
據上論斷，應依刑事訴訟法第299 條第1 項前段，刑法第28條、
第305 條、第304 條第2 項、第1 項、第47條第1 項、第25條第
2 項、第41條第1 項前段、第2 項、第51條第5 款，刑法施行法
第1 條之1 ，中華民國96年罪犯減刑條例第2 條第1 項第3 款、
第7 條、第9 條、第10條第1 項，判決如主文。
本案經檢察官陳伯均到庭執行職務。
中    華    民    國    98    年    2     月    6     日
                    刑事第九庭  法  官  許炎灶
以上正本證明與原本無異。
如不服本判決應於收受判決後10日內向本院提出上訴書狀，並應
敘述具體理由；其未敘述上訴理由者，應於上訴期間屆滿後20日
內向本院補提理由書（均須按他造當事人之人數附繕本）「切勿
逕送上級法院」。
                                書記官  屠衛民
中    華    民    國    98    年    2     月    6     日
附錄本案論罪科刑法條：刑法第304 條、第305 條。
中華民國刑法第304 條（強制罪）
以強暴、脅迫使人行無義務之事或妨害人行使權利者，處3 年以
下有期徒刑、拘役或3 百元以下罰金。
前項之未遂犯罰之。
中華民國刑法第305 條（恐嚇危害安全罪）
以加害生命、身體、自由、名譽、財產之事，恐嚇他人致生危害
於安全者，處2 年以下有期徒刑、拘役或3 百元以下罰金。


司法院資訊處製作；財團法人民間司法改革基金會備份。
